臺灣士林地方法院民事判決
110年度訴字第1244號
原      告  台灣大哥大股份有限公司
法定代理人  丙○○  
訴訟代理人  魏序臣律師
被      告  翌崵資訊有限公司
法定代理人  乙○○  
            甲○○  
上列當事人間請求給付電信費等事件，本院於民國111年1月10日
言詞辯論終結，判決如下：
    主  文
被告應給付原告新臺幣參佰陸拾參萬參仟柒佰柒拾柒元，及自民
國一百一十年二月二十一日起至清償日止，按週年利率百分之五
計算之利息。
訴訟費用由被告負擔。
本判決第一項於原告以新臺幣壹佰貳拾壹萬壹仟貳佰伍拾玖元或
等額之台北富邦商業銀行股份有限公司無記名可轉讓定存單為被
告供擔保後，得假執行。但被告如以新臺幣參佰陸拾參萬參仟柒
佰柒拾柒元為原告預供擔保，得免為假執行。
    事  實  及  理  由
壹、程序部分
　　按當事人喪失訴訟能力或法定代理人死亡或其代理權消滅者
    ，訴訟程序在有法定代理人或取得訴訟能力之本人承受其訴
    訟以前當然停止；當事人不聲明承受訴訟時，法院亦得依職
    權，以裁定命其續行訴訟。民事訴訟法第170條、第178條定
    有明文。次按解散之公司除因合併、分割或破產而解散外，
    應行清算；解散之公司，於清算範圍內，視為尚未解散，公
    司法第24條、第25條分別定有明文。而有限公司之清算，以
    全體股東為清算人；但本法或章程另有規定或經股東會決議
    另選清算人時，不在此限，此觀公司法第113條準用同法第7
    9條規定自明。查本件被告翌崵資訊有限公司（下稱被告)於
    原告起訴時之法定代理人為乙○○，惟被告於民國110年11月3
    日為解散登記，並未選任清算人，揆諸前揭規定，自應以被
    告之全體股東為即乙○○、甲○○為清算人，惟乙○○、甲○○未具
    狀聲明承受訴訟，本院爰於110年12月8日依職權裁定命乙○○
    、甲○○為被告法定代理人之承受訴訟人並續行訴訟程序，合
    先敘明。
貳、實體部分　　　　
一、原告主張：
　㈠緣被告於106年起陸續向原告申請租用合計共6996組門號(下
    合稱系爭門號)，系爭門號中除0000000000之門號外，被告
    就其餘門號多次換號後並於107年7月陸續申請升頻換約(下
    稱系爭換約門號)，並簽訂換約同意書(下稱系爭換約同意書
    )，而系爭換約門號中除支付命令聲請狀附表中編號3至編號
    36之34組門號(與0000000000門號合稱系爭35組換約門號)，
    被告於換約後另有再辦理續約外，其餘換約門號之租期，依
    系爭換約同意書第4條約定，則為原申辦3G優惠專案未履行
    完之剩餘日數。　　
　㈡詎被告自109年10月起即未繳電信費，依原告第三代行動通信
    /行動寬頻業務服務契約(下稱系爭服務契約）第20條前段及
    第24條前段之規定，被告有應按月給付系爭門號電信費之義
    務，而被告迄至109年12月止，共積欠系爭門號之電信費新
    臺幣(下同)322萬5,791元。又被告就系爭門號中關於支付命
    令聲請狀附表編號2、37至6996之6960組門號於109年11月間
    均辦理退租，且前開退租門號中，有4000組門號於租期未滿
    前即退租，依系爭換約同意書第7條約定，被告應給付專案
    補貼款合計40萬7,986元。查被告早於109年8月1日起即停業
    ，可見被告因營運狀況不佳，早已停業而未進行任何業務，
    故其停業與原告無關，為此依兩造間系爭服務契約第20條前
    段、第24條前段、系爭換約同意書第7條約定提起本訴等語
    。並聲明：⒈被告應給付原告363萬3,777元，及自支付命令
    送達翌日起至清償日止，按週年利率百分之五計算之利息。
    ⒉願供現金或等額之台北富邦商業銀行股份有限公司無記名
    可轉讓定存單為擔保，請准宣告假執行。
二、被告則以：被告於106年8月24日起至107年4月3日陸續向原
    告申辦系爭門號，合約3年，每張電信話月租費40元，並約
    定每週得更換1次新號碼(下稱換號服務)，1個月最多4次，
    後期另有向原告申請業務用手機，並繳納保證金，於保證金
    扣繳完畢後，每月繳納帳單為34萬3,456元。被告於109年7
    月至8月間有向原告企業專員詢問系爭門號合約到期後，續
    約之相關問題，專員當時持續以擬定新合約需要時間回覆被
    告，後於同年10月中旬告知被告系爭門號有些使用問題，涉
    及全聯福利點數APP相關案情，而被告本業為合法轉租號碼
    予客戶，客戶做了上開全聯福利點數APP之使用，被告亦未
    經警政、司法單位或國家通訊傳播委員會通報為確定有犯案
    並勒令停止使用等情形，原告即單方提前終止被告之換號服
    務，使被告當下瞬間失去經營及收入，財務無法周轉而倒閉
    ，被告於109年10月時，尚有4,000多組門號之合約尚未到期
    ，剩下之系爭門號，原告應履行義務進行換號服務，原告能
    拒絕履約之門號頂多2,000組，不應全面停止換號服務，使
    被告無法營運，故被告拒絕繳納最後一期月費，至於違約金
    部分因係原告先影響被告之權益並要求被告提前解約，自應
    由原告自行吸收等語資為抗辯。並聲明：㈠原告之訴及假執
    行之聲請均駁回。㈡如受不利判決，願供擔保請准宣告免為
    假執行。　　　
三、本院之判斷：
　㈠原告主張被告於106年起陸續向原告申請租用系爭門號，部分
    系爭門號於109年11月退租，及被告自109年10月開始積欠系
    爭門號之電信費等情，此部分為被告所不爭執，復有系爭門
    號申請書、明細表、系爭服務契約、系爭換約同意書、系爭
    門號退租申請書、系爭門號帳單、專案補貼款繳款通知書在
    卷可佐【本院110年度司促字第1109號卷(下稱司促卷)第10
    至414頁、本院卷第95至99頁、第107至147頁】，原告此部
    分主張應堪信為真實。
　㈡原告請求被告給付積欠之月租通信費322萬5,791元，有無理
    由？
　⒈查系爭服務契約第20條：「甲方(即原告)按月向乙方(即被告
    )收取本業務通信服務門號月租費，另按通信時間、通信次
    數或傳輸量計收通信費。…」；第24條：「乙方應繳付之各
    項費用，除提出申訴者外，應依甲方寄發之繳費通知單所定
    之期限，繳納全部費用。…」，被告向原告申辦使用系爭門
    號，依系爭服務契約第20條及第24條之約定，自有給付原告
    門號月租通信費之義務，又被告自109年10月起積欠原告月
    租通信費乙情，為被告所不爭執，復據原告所提系爭門號帳
    單，109年10月應繳123萬1,346元、109年11月應繳174萬1,4
    16元、109年12月應繳25萬3,029元(5697＋247332)，系爭門
    號合計積欠月租通信費322萬5,791元(司促卷第402至412頁)
    。
　⒉被告雖辯稱係原告於109年10月間單方終止換號服務使其無法
    營運而失去經營及收入，致財務無法周轉云云，惟被告未能
    就此部分出積極證據證明。且被告於109年8月1日即已辦理
    停業登記，並於109年11月間就支付命令聲請狀附表編號2、
    37至6996之門號辦理退租，此有被告經濟部商工登記公示資
    料及退租申請書2份在卷可佐(見本院卷第101、107至147頁)
    ，是被告所辯並無足採。
　㈢原告請求被告給付專案補貼款40萬7,986元，有無理由？　
　⒈依系爭換約同意書第7條之約定：「本人(即被告)若違約【包
    括違反專案規定，或提前解約(含退租)、一退一租、銷號、
    降頻等)】時，除所享優惠立即終止外，應支付補貼款。」
    「本專案補貼款應依原申辦3G專案剩餘補貼款，綁約總日數
    為原3G專案剩餘日數。…」(見司促卷第213頁)，關於支付命
    令聲請狀附表編號2997至6996之門號於109年11月間辦提前
    退租，依系爭換約同意書第7條，被告負有給付補貼款之義
    務。
　⒉被告雖以係原告先影響被告使用系爭門號之權益並要求被告
    提前解約，主張應由原告自行吸收補貼款云云，然被告亦未
    能就相關門號提前解約與被告無法營業一事提出積極證據證
    明，是被告此部分之抗辯不足採信。　
　㈣按給付有確定期限者，債務人自期限屆滿時起，負遲延責任
    ；給付無確定期限者，債務人於債權人得請求給付時，經其
    催告而未為給付，自受催告時起，負遲延責任。其經債權人
    起訴而送達訴狀，或依督促程序送達支付命令，或為其他相
    類之行為者，與催告有同一之效力。遲延之債務，以支付金
    錢為標的者，債權人得請求依法定利率計算之遲延利息；應
    付利息之債務，其利率未經約定，亦無法律可據者，週年利
    率為百分之五。民法第229條第1項、第2項、第233條第1項
    前段及第203條分別定有明文。本件原告請求被告給付積欠
    通信費、專案補貼款，屬以支付金錢為標的，揆諸上開說明
    ，原告請求被告給付自民事支付命令聲請狀繕本送達即110
    年2月20日(見司促卷第432頁送達證書)之翌日起，按週年利
    率百分之五計算之遲延利息，即無不合。
四、綜上所述，原告基於兩造間系爭服務契約第20條前段、第24
    條前段及系爭換約同意書第7條之約定，請求被告給付月租
    通信費及專案補貼款合計363萬3,777元(0000000＋407986)，
    及自110年2月21日起至清償日止，按週年利率百分之五計算
    之利息，為有理由，應予准許。
五、兩造均陳明願供擔保，聲請宣告假執行及免為假執行，經核
    於法並無不合，爰分別酌定相當之擔保金額，予以准許。
六、本件事證已臻明確，兩造其餘之攻擊或防禦方法及未經援用
    之證據，經本院斟酌後，認為均不足以影響本判決之結果，
    自無一一詳予論駁之必要，併此敘明。
七、據上論結，原告之訴為有理由，依民事訴訟法第78條、第39
    0條第2項、第392條第2項，判決如主文。　　　　　　　
中　　華　　民　　國　　111 　年　　 1　　月　　28　　日
                          民事第二庭
                              法  官  辜  漢  忠 
以上正本係照原本作成。
如對本判決上訴，應於判決送達後20日內向本院提出上訴狀，若
委任律師提起上訴者，應一併繳納上訴審裁判費，否則本院得不
命補正逕行駁回上訴。
中　　華　　民　　國　　111 　年　　1 　　月　　28　　日
                              書記官  潘  盈  筠